# 以承兑汇票偿还债务是否属于债务重组

提问人：老兵 701206 时间：2023-06-29 12:08:19
陈总：
A公司欠B公司 100 万元，账期已满，B公司已计提 20 万元坏账准备。由于A公司资金紧张，无法支付现金，现A公司拟以承兑汇票偿还债务。
方案一：A公司以商业承兑汇票偿还B公司 100 万元，承兑期限为 6 个月；
方案二：A公司以银行承兑汇票偿还B公司 100 万元，承兑期限为 6 个月。
由于A公司市场处于强势地位，上述方案B公司完全接受，但双方没有签定协议。
请问：
1 ． 上述事项属于债务重组吗？
2 ． 债权人B公司该如何做账务处理？

回答人：chenyiwei
该事项可以认为是债务重组。但是否具有“债务重组”的名义，对最终的会计处理无实质影响。
债权人的会计处理：由于取得用于抵债的是另一项金融资产（票据），故其初始计量金额应为该票据的公允价值。
1 、如果采用银行承兑汇票抵债，且预计可获得全额偿还的，则应首先考虑此前计提坏账准备是否属于前期差错，在确认不属于前期差错的前提下，原先的坏账准备应作转回处理，即债务重组的损益影响体现在信用减值损失科目中。
2 、如果采用商业承兑汇票抵债，则由于债务人自身的偿债能力无实质变化，预计 6 个月到期后的可收回金额与当前计提坏账准备后的账面价值相比变化不大，故其初始计量的公允价值仍是 80 万元。即在取得商业承兑汇票的时点不确认损益，原先对应收账款的坏账准备平移为对应收票据的坏账准备。最终收回金额与原估计数有差异的，则在收回时进行调整处理。